臺灣臺中地方法院宣示判決筆錄　　　　 100年度訴字第1116號
公　訴　人　臺灣臺中地方法院檢察署檢察官
被　　　告　陳盛龍
指定辯護人　本院公設辯護人戴遐齡
上列被告因違反毒品危害防制條例案件，於中華民國一百年五月
二十三日下午五時，在本院第十四法庭宣示判決，出席職員如下
：
　　　法　官　黃裕仁
　　　書記官　何惠文
　　　通　譯
法官起立朗讀判決主文、犯罪事實要旨、處罰條文，及告以上訴
限制、期間並提出上訴狀之法院，且諭知記載其內容：
一、主    文：
    陳盛龍施用第一級毒品，累犯，處有期徒刑壹年壹月；扣案
    之海洛因大包（警秤毛重合計捌點陸貳公克），均沒收銷
    燬之；另裝毒品用之黑色手提袋壹個，沒收之。又施用第二
    級毒品，累犯，處有期徒刑柒月；扣案之甲基安非他命貳拾
    陸包（警秤毛重合計陸肆點捌柒公克），均沒收銷燬之；另
    裝毒品用之黑色手提袋壹個、裝甲基安非他命之藍色塑膠盒
    壹個、裝甲基安非他命之白色塑膠盒壹個，均沒收。應執行
    有期徒刑壹年陸月；扣案之海洛因大包（警秤毛重合計捌
    點陸貳公克）、甲基安非他命貳拾陸包（警秤毛重合計陸肆
    點捌柒公克），均沒收銷燬之；另裝毒品用之黑色手提袋壹
    個、裝甲基安非他命藍色塑膠盒壹個、裝甲基安非他命毒品
    塑膠盒壹個，均沒收。
二、犯罪事實要旨：
  (一)陳盛龍前因搶奪搶劫軍法案件，經臺灣高等法院臺中分院以
    七十四年度重上訴字第七七號判決處以有期徒刑十五年，持
    奪公權十年，提起上訴後，經最高法院以七十四年度台上字
    第五七○五號判決駁回上訴確定，後經臺灣高等法院臺中分
    院以七十七年度聲減字第二三一二號裁定減為有期徒刑十年
    確定，於民國八十年九月三十日因假釋付保護管束，惟陳盛
    龍另於假釋期間內故意再違反肅清煙毒條例案件，經法院判
    決處有期徒刑三年二月確定，而遭撤銷假釋；又因違反藥事
    法、槍砲彈藥刀械管制條例、麻醉藥品管制條例等案件，經
    法院分別判決處以有期徒刑七月、三月、六月，與前開三年
    二月合併應執行有期徒刑四年十月確定，並與前揭所餘殘刑
    有期徒刑三年又十七日接續執行後，於八十七年九月四日因
    假釋付保護管束，惟陳盛龍又於假釋期間內故意再違反毒品
    危害防制條例案件，而遭撤銷假釋；其又因竊盜案件，經臺
    灣高等法院臺中分院以九十年上易字第一五八號判決處以有
    期徒刑二年八月確定；復因違反毒品危害防制條例等案件，
    經本院以八十九年度訴字第一九四一號判決處以應執行有期
    徒刑一年四月確定（施用第一級毒品，有期徒刑一年；施用
    第二級毒品，有期徒刑六月）；再因贓物案件，經本院以八
    十九年度中簡字第一四八四號判決處以有期徒刑五月，如易
    科罰金，以銀元三百元折算一日確定，後經本院以九十六年
    度聲減字第四四○八號裁定就上開案件減刑並合併應執行有
    期徒刑三年四月確定，並與前揭所餘殘刑有期徒刑三年七月
    又二十二日接續執行後，於九十八年三月二十六日假釋付保
    護管束，於九十八年九月十七日保護管束期滿以執行完畢論
    。
  (二)陳盛龍前因施用毒品案件，經本院以八十八年度毒聲字第四
    ○九八號裁定令入勒戒處所觀察、勒戒後，認無繼續施用毒
    品之傾向，於八十八年九月二十九日執行完畢，並由臺灣臺
    中地方法院檢察署檢察官以八十八年度毒偵緝字第六○號處
    分書為不起訴處分確定；其後又因施用毒品案件，經臺灣彰
    化地方法院以八十九年度毒聲字第一四三六號裁定令入勒戒
    處所觀察、勒戒後，認有繼續施用毒品之傾向，經本院以八
    十九年度毒聲字第四七八三號裁定令入戒治處所強制戒治，
    後經本院以九十年度毒聲字第七○三號裁定停止戒治出所，
    徒刑部分經本院以八十九年度訴字第一九四一號判決處以應
    執行有期徒刑一年四月確定。陳盛龍前已於五年內再犯施用
    毒品案件，並經依法追訴處罰，詎其猶不知悔改，竟分別基
    於施用第一級毒品海洛因及第二級毒品甲基安非他命之犯意
    ，先於一百年三月二日上午某時許，在臺中市○○區○○路
    附近某處，以將甲基安非他命置入玻璃球吸食器內燒烤後吸
    食其煙霧之方式，施用甲基安非他命一次。再於同日中午某
    時許，在上開處所，以將海洛因摻入香菸內吸食之方式，施
    用海洛因一次。嗣於同日下午四時三十分許，在臺中市○里
    區○○路四二八號「風緻精品旅館二○二號房」為警查獲陳
    盛龍、蔡怡廷與許福壽（二人另案偵辦中），並於陳盛龍所
    駕駛之車牌ＮＤ－五七二六號自小客車內扣得第一級毒品海
    洛因三大包（毛重合計約八‧六二）、第二級毒品甲基安非
    他命二十六包（毛重合計約六四‧八七公克）、裝毒品用之
    黑色手提袋一個、裝甲基安非他命藍色塑膠盒一個、裝甲基
    安非他命白色塑膠盒一個，及與施用毒品無關之手機一支（
    內含ＳＩＭ卡二張）、筆記本二本等物，經警徵得其同意後
    ，採其尿液送驗結果，確呈嗎啡、安非他命、甲基安非他命
    陽性反應，始知上情。
三、處罰條文：
    毒品危害防制條例第十條第一項、第二項。
四、協商判決除有刑事訴訟法第四百五十五條之四第一項第一款
    於本訊問程序終結前，被告撤銷協商合意或檢察官撤回協商
    聲請者；第二款被告協商之意思非出於自由意志者；第四款
    被告所犯之罪非第四百五十五條之二第一項所定得以協商判
    決者；第六款被告有其他較重之裁判上一罪之犯罪事實者；
    第七款法院認應諭知免刑或免訴、不受理者情形之一，及違
    反同條第二項「法院應於協商合意範圍內為判決；法院為協
    商判決所科之刑，以宣告緩刑或二年以下有期徒刑、拘役或
    罰金為限」之規定者外，不得上訴。
五、如有上開可得上訴情形，得自收受宣示判決筆錄送達之日起
    十日內，向本院提出上訴書狀，上訴於第二審法院。
中    華    民    國    100   年    5     月    23    日
                  刑事第十四庭    法  官  黃裕仁
                                  書記官  何惠文
以上正本證明與原本無異。
                                  書記官  何惠文
中    華    民    國    100   年    5     月    23    日